da: Paintball-fyldfarve: Blå; Klar; Selvlysende; Grøn; Orange; Pink; Lilla; Rød; Hvid; Gul; Anden
nb: Farge på paintballvæske: Blå; Gjennomsiktig; Selvlysende; Grønn; Oransje; Rosa; Lilla; Rød; Hvit; Gul; Annet
de: Füllfarbe für Paintballs: Blau; Transparent; Nachleuchtend; Grün; Orange; Rosa; Lila; Rot; Weiß; Gelb; Sonstige
el: Χρώμα γεμίσματος paintball: Μπλε; Διάφανο; Φωσφοριζέ; Πράσινο; Πορτοκαλί; Ροζ; Μωβ; Κόκκινο; Λευκό; Κίτρινο; Άλλο
sk-SK: Farba náplne paintballovej guľôčky: Modrá; Číra; Svietiaca; Zelená; Oranžová; Ružová; Fialová; Červená; Biela; Žltá; Iné
ru: Цвет наполнителя пейнтбольных шаров: Синий; Прозрачный; Светящийся; Зеленый; Оранжевый; Розовый; Фиолетовый; Красный; Белый; Желтый; Другое
tr: Paintball dolgu rengi: Mavi; Şeffaf; Parlayan; Yeşil; Turuncu; Pembe; Mor; Kırmızı; Beyaz; Sarı; Diğer
nl: Paintball vulling kleur: Blauw; Transparant; Lichtgevend; Groen; Oranje; Roze; Paars; Rood; Wit; Geel; Overig
sl-SI: Barva polnila kroglic za paintball: Modra; Prozorna; Svetleča; Zelena; Oranžna; Roza; Vijolična; Rdeča; Bela; Rumena; Drugo
sv: Fyllnadsfärg för paintball: Blå; Genomskinlig; Självlysande; Grön; Orange; Rosa; Lila; Röd; Vit; Gul; Övrigt
cs: Barva náplně paintballu: Modrá; Čirá; Svítící; Zelená; Oranžová; Růžová; Purpurová; Červená; Bílá; Žlutá; Jiné
ja: ペイントボールの塗りつぶし色: 青; 透明; 発光; 緑; オレンジ; ピンク; 紫; 赤; 白; 黄色; その他
pt-PT: Paintball fill cor: Azul; Transparente; Luminescente; Verde; Laranja; Rosa; Roxo; Vermelho; Branco; Amarelo; Outro
ro-RO: Culoarea umpluturii mingii de paintball: Blue; Clear; Fosforescent; Green; Orange; Pink; Mov; Roșu; Alb; Galben; Altele
fr: Couleur du produit de marquage: Bleu; Transparent; Phosphorescent; Vert; Orange; Rose; Violet; Rouge; Blanc; Jaune; Autre
pt-BR: Cor do enchimento da bola de paintball: Azul; Transparente; Brilha no escuro; Verde; Laranja; Rosa; Roxo; Vermelho; Branco; Amarelo; Outro
en: Paintball fill color: Blue; Clear; Glow; Green; Orange; Pink; Purple; Red; White; Yellow; Other
th: สีเติมเพนท์บอล: สีน้ำเงิน; โปร่งใส; เรืองแสง; สีเขียว; สีส้ม; สีชมพู; สีม่วง; สีแดง; สีขาว; สีเหลือง; อื่นๆ
zh-TW: 彩彈填充顏色: 藍色; 透明; 螢光; 綠色; 橙色; 粉紅色; 紫色; 紅色; 白色; 黃色; 其他
hu: Paintball töltőszíne: Kék; Színtelen; Világító; Zöld; Narancssárga; Rózsaszín; Lila; Piros; Fehér; Sárga; Egyéb
bg-BG: Цвят на пълнежа за пейнтбол: Син; Прозрачен; Светещ; Зелен; Оранжев; Розов; Лилаво; Червено; Бяло; Жълто; Друго
pl: Kolor wypełnienia kulki paintballowej: Niebieski; Przezroczysty; Świecący; Zielony; Pomarańczowy; Różowy; Fioletowy; Czerwony; Biały; Żółty; Inne
hr-HR: Paintball punjenje boja: Plava; Prozirna; Svjetleća; Zelena; Narančasta; Ružičasta; Ljubičasta; Crvena; Bijela; Žuta; Ostalo
it: Colore del riempimento delle palline da paintball: blu; trasparente; Fosforescente; verde; arancione; rosa; viola; rosso; bianco; giallo; Altro
lt-LT: Dažasvydžio užpildo spalva: Mėlyna; Skaidri; Švytinti; Žalia; Oranžinė; Rožinė; Violetinė; Raudona; Balta; Geltona; Kita
ko: 페인트볼 충전재 색상: 파란색; 투명; 야광; 녹색; 주황색; 분홍색; 보라색; 빨간색; 흰색; 노란색; 기타
vi: Màu tô cho súng sơn: Màu xanh dương; Trong suốt; Dạ quang; Màu xanh lá cây; Màu cam; Màu hồng; Màu tím; Màu đỏ; Màu trắng; Màu vàng; Khác
zh-CN: 彩弹填充颜色: 蓝色; 透明; 荧光; 绿色; 橙色; 粉红色; 紫色; 红色; 白色; 黄色; 其他
es: colorde relleno de paintball: Azul; Transparente; Brillante; Verde; Naranja; Rosa; Morado; Rojo; Blanco; Amarillo; Otro
fi: Värikuulan täyteaineen väri: Sininen; Kirkas; Hohtava; Vihreä; Oranssi; Vaaleanpunainen; Violetti; Punainen; Valkoinen; Keltainen; Muu